【裁判字號】    99,家聲,49
【裁判日期】    990304
【裁判案由】    認可離婚
【裁判全文】
臺灣臺南地方法院民事裁定              99年度家聲字第49號
聲  請  人  甲○○
相  對  人  乙○○
上列當事人間聲請認可離婚事件，本院裁定如下：
    主      文
大陸地區重慶市巴南區人民法院西元二００五年（民國九十四年
）五月二十五日所為而於西元二００五年（民國九十四年）六月
二十五日生效之（二００五）巴民初字第四二一號民事確定判決
應予認可。
程序費用新臺幣壹仟元由相對人負擔。
    理      由
一、按在大陸地區作成之民事確定裁判，不違背臺灣地區公共秩
    序或善良風俗者，得聲請法院裁定認可，臺灣地區與大陸地
    區人民關係條例第74條第1項定有明文。
二、聲請意旨略以：聲請人甲○○（男，民國43年9月1日生，臺
    灣地區人民）與相對人乙○○（女，64年6月11日生，大陸
    地區人民）於91年6月12日在中國重慶市民政局登記結婚，
    91年8月5日在我國辦理結婚登記，嗣因故於94年5月25日經
    中國大陸地區重慶市巴南區人民法院以（2005）巴民初字第
    421號民事判決離婚確定，並已於94年5月25日生效，因上開
    大陸地區作成之民事判決，並未違反臺灣地區之公共秩序或
    善良風俗，該判決書及生效證明書，復經財團法人海峽交流
    基金會以（99）核字第018149號、（99）核字第019585號證
    明書證明在案，爰依臺灣地區與大陸地區人民關係條例第74
    條第1項，聲請准予認可前揭大陸地區所為之民事確定判決
    ，並提出經中國重慶市巴南公證處公證與原本相符之該大陸
    地區民事判決書、案件發生法律效力證明書及財團法人海峽
    交流基金會證書為證。
三、經查：聲請人主張其與相對人於91年6月12日在中國重慶市
    民政局登記結婚，91年8月5日在我國辦理結婚登記，嗣因故
    於94年5月25日經中國大陸地區重慶市巴南區人民法院以（
    2005）巴民初字第421號民事判決離婚確定，並已於94年5月
    25日生效之事實，業經聲請人提出中國大陸地區重慶市巴南
    區人民法院以（2005）巴民初字第421號民事判決、證明書
    ，業經中國重慶市公證處及我國財團法人海峽交流基金會驗
    證，有中國重慶市公證處（210）渝巴證字第74號、（2010
    ）渝巴證字第204號證明書及財團法人海峽交流基金會以（
    99）核字第019585號、（99）核字第018149號證明證明書各
    一紙在卷足稽，則該民事判決書及案件發生法律效力證明書
    堪信為真正。次查，上開中國大陸地區重慶市巴南區人民法
    院（2005）巴民初字第421號民事判決，係就聲請人與相對
    人間之離婚事件所為之裁判，並未違背我國有關離婚事件專
    屬管轄之規定。又其判決內容略以：「本院以為，原（即相
    對人）、被告（即聲請人）雖係自願結婚，但因雙方性格各
    異，思想上無法溝通，常為瑣事發生糾紛，分居生活兩年餘
    ，致使夫妻感情破裂，原告訴請離婚理由正當。本院予以支
    持。……准許原告乙○○與被告甲○○離婚。」等情，核其
    判決離婚所舉事由，與我國民法第1052條第2項規定相符，
    足認該判決不違背臺灣地區之公共秩序或善良風俗。從而，
    本件聲請，經核尚無不合，應予認可。
四、依臺灣地區與大陸地區人民關係條例第1條後段、第41條第1
    項，非訟事件法第21條第2項、第24條第1項，民事訴訟法第
    78條，裁定如主文。
中    華    民    國    99    年    3     月    4     日
                  家事法庭    法  官  鄭  彩  鳳
上為正本係照原本作成。
如不服本裁定，應於裁定送達後10日內向本院提出抗告狀（附具
繕本），並應繳納抗告費新臺幣1000元。
中    華    民    國    99    年    3     月    4     日
                              書記官  黃  心  怡

司法院資訊處製作；財團法人民間司法改革基金會備份。
